臺灣臺北地方法院民事判決
111年度重訴字第221號
原      告  臺灣中小企業銀行股份有限公司

法定代理人  林謙浩  
訴訟代理人  陳惠雯  
被      告  達邦有限公司

兼上列一人
法定代理人  張文蓁  
            黃萃蓮  
上列當事人間請求清償借款事件，本院於民國110年4月15日言詞
辯論終結，判決如下：
    主      文
被告應連帶給付原告新臺幣壹仟玖佰陸拾玖萬捌仟參佰捌拾元，
及如附表所示之利息、違約金。
訴訟費用新臺幣壹拾捌萬伍仟參佰陸拾元由被告連帶負擔。 
本判決於原告以新臺幣陸佰伍拾陸萬柒仟元或等值之中央政府建
設公債一百零四年度甲類第十二期中央登錄債券為被告供擔保後
，得假執行。
    事實及理由
壹、程序部分：
一、按當事人得以合意定第一審管轄法院。但以關於由一定法律
    關係而生之訴訟為限。前項合意，應以文書證之，民事訴訟
    法第24條定有明文。查兩造約定以本院為第一審管轄法院，
    有授信約定書第19條可憑（見本院卷第17頁、第21頁、第25
    頁），故本院自有管轄權，合先敘明。
二、被告經合法通知，未於言詞辯論期日到場，核無民事訴訟法
    第386條所列各款事由，應依原告之聲請，由其一造辯論而
    為判決。
貳、實體部分
一、原告起訴主張略以： 
　㈠被告達邦有限公司（下稱達邦公司）分別於民國109年6月9日
    、110年7月27日邀同被告張文蓁、黃萃蓮為連帶保證人，簽
    立受嚴重特殊傳染性肺炎影響發生營運困難事業資金紓困振
    興貸款契約書，向原告申請三筆法人紓困貸款，其約定條件
    如下：
　⒈借款金額新臺幣（下同）6,000,000元，借款期間自109年6月
    16日起至114年6月15日止，利息自109年6月16日起至110年6
    月15日止，按中華郵政二年期定期儲金機動利率加碼年息0.
    655%機動計算，自110年6月16日起至114年6月16日止，改加
    碼年息2.105%機動計算；自實際撥款日起，依年金法按月攤
    還本息。借款到期或視為到期時，立約人及連帶保證人願立
    即清償，如有遲延，願改按逾期當時原告基準利率(採按月
    調整)加年息3%計付利息及遲延利息，並按借款總餘額自應
    償付日起，逾期六個月以內部分照約定利率10%，逾期超過
    六個月部分照約定利率20%加付違約金。
　⒉借款金額4,000,000元，借款期間自109年6月16日起至114年6
    月16日止，利息按中華郵政二年期定期儲金機動利率加碼年
    息2.105%機動計算；自實際撥款日起，依年金法按月攤還本
    息。借款到期或視為到期時，立約人及連帶保證人願立即清
    償，如有遲延，願改按逾期當時原告基準利率(採按月調整)
    加年息3%計付利息及遲延利息，並按借款總餘額自應償付日
    起，逾期六個月以內部分照約定利率10%，逾期超過六個月
    部分照約定利率20%加付違約金。
　⒊借款金額6,000,000元，採分批撥付方式，動用期間自110年7
    月30日起至111年6月30日止。嗣被告達邦公司於110年8月2
    日申請動用6,000,000元，借款期間自110年8月2日起至115
    年8月2日止，利息按中華郵政二年期定期儲金機動利率加碼
    年息2.105%機動計算；自實際撥款日起，按月攤還本息。借
    款到期或視為全部到期未立即償還時，按約定利率給付遲延
    利息，並按借款總餘額自應償付日起，逾期六個月以內部分
    照約定利率10%，逾期超過六個月部分照約定利率20%加付違
    約金。
　㈡被告達邦公司於110年6月23日邀同被告張文蓁、黃萃蓮為連
    帶保證人，向原告申請營業週轉金貸款，約定借款額度10,0
    00,000元，動用期間自110年7月9日起至111年7月9日止。嗣
    被告達邦公司分別於110年8月30日、110年9月27日、110年1
    0月25日、110年11月5日出具借據申請循環動用，其約定內
    容如下：
  ⒈借款金額2,160,000元，借款期間自110年8月30日起至110年1
    2月30日止。
　⒉借款金額2,151,600元，借款期間自110年9月27日起至111年1
    月27日止。
　⒊借款金額1,770,679元，借款期間自110年10月25日起至111年
    2月25日止。
　⒋借款金額1,080,984元，借款期間自110年11月5日起至111年3
    月5日止。　　
　⒌利息均按原告定期儲蓄存款一年期定期儲蓄存款機動利率加
    碼年息2.91%機動計算，按月計付，本金到期一次清償；借
    款到期或視為到期時，立約人及連帶保證人願立即清償，如
    有遲延，願改按約定利率計付遲延利息，並按借款總餘額自
    應償付日起，逾期六個月以內部分照約定利率10%，逾期超
    過六個月部分照約定利率20%加付違約金。
　㈢詎被告達邦公司就上開七筆借款僅繳納本息至110年11月16日
    、110年11月16日、110年12月2日、110年12月30日、110年1
    1月27日、110年11月25日、110年12月5日，經原告充償被告
    達邦公司活期性存款後，尚欠如附表所示之本金及其利息、
    違約金未清償，依約債務視為全部到期，被告達邦公司應清
    償全部款項。而被告張文蓁、黃萃蓮既為上開借款債務之連
    帶保證人，自應負連帶清償責任。為此，爰依消費借貸及連
    帶保證之法律關係，提起本件訴訟等語。並聲明：㈠如主文
    第1項所示。㈡願以現金或等值之104年度中央政府建設公債
    甲類第12期債券供擔保，請准宣告假執行。
二、被告未於言詞辯論期日到場，亦未提出書狀作何聲明或陳述
    。
三、得心證之理由：
  ㈠按當事人對於他造主張之事實，於言詞辯論時不爭執者，視
    同自認。但因他項陳述可認為爭執者，不在此限。當事人對
    於他造主張之事實，已於相當時期受合法之通知，而於言詞
    辯論期日不到場，亦未提出準備書狀爭執者，準用第1項之
    規定。但不到場之當事人係依公示送達通知者，不在此限。
    民事訴訟法第280條第1、3項分別有明定。本件原告主張之
    事實，已據其提出授信約定書、受嚴重特殊傳染性肺炎影響
    發生營運困難事業資金紓困振興貸款契約書、授信動用申請
    書、借據、放款利率歷史資料表、綜合授信契約書、撥款還
    款明細查詢單、催告函、中華郵政掛號郵件收件回執等件為
    憑（見本院卷第15頁至第109頁），核屬相符。又被告非經
    公示送達已收受開庭通知及起訴狀繕本，未於言詞辯論到場
    陳述意見或提出書狀爭執，依上開規定視同自認，則原告之
    主張，自堪信為真實。
  ㈡次按消費借貸之借用人應於約定期限內，返還與借用物種類
    品質、數量相同之物，民法第478條前段定有明文；復按遲
    延之債務，以支付金錢為標的者，債權人得請求依法定利率
    計算之遲延利息。但約定利率較高者，仍從其約定利率；當
    事人得約定債務人於債務不履行時，應支付違約金，民法第
    233條第1項、第250條第1項分別定有明文；再按稱保證者，
    謂當事人約定，一方於他方之債務人不履行債務時，由其代
    負履行責任之契約；又保證債務，除契約另有訂定外，包含
    主債務之利息、違約金、損害賠償及其他從屬於主債務之負
    擔，同法第739條、第740條亦分別有明定。末按連帶債務之
    債權人，得對債務人中之一人，或數人，或全體，同時或先
    後請求全部或一部之給付，亦為民法第273條第1項所規定。
    被告達邦公司向原告借款未依約清償，經全部視為到期，尚
    積欠如主文第1項所示之本金、利息及違約金迄未清償，而
    被告張文蓁、黃萃蓮為被告達邦公司之連帶保證人，揆諸上
    開說明及規定，被告自應負連帶清償責任。
  ㈢從而，原告依消費借貸及連帶保證之法律關係請求被告連帶
    給付如主文第1項所示之本金、利息及違約金為有理由，應
    予准許。
四、原告陳明願供擔保以代釋明聲請宣告假執行，核無不合，爰
    酌定相當擔保金額，准予宣告假執行。
五、本件訴訟費用，確定如主文第2項所示之金額。
六、訴訟費用負擔之依據：民事訴訟法第85條第2項。 
中　　華　　民　　國　　111 　年　　4 　　月　　29　　日
                  民事第八庭    法  官  宣玉華
以上正本係照原本作成。
如對本判決上訴，須於判決送達後20日內向本院提出上訴狀。如
委任律師提起上訴者，應一併繳納上訴審裁判費。
中　　華　　民　　國　　111 　年　　4 　　月　　29　　日
                                書記官  林怡秀

附表:
編號 欠款本金 （新臺幣） 利息起迄日 年利率 違約金      計算期間 計算方式 1 4,257,013元 110年12月16日起至清償日止 5.22% 110年12月16日起至清償日止 逾期在六個月以內者，按左開利率10%，逾期超過六個月部分，按左開利率20%計算。 2 2,870,332元 110年12月16日起至清償日止 5.22% 110年12月16日起至清償日止 逾期在六個月以內者，按左開利率10%，逾期超過六個月部分，按左開利率20%計算。 3 5,530,347元 111年1月2日起至清償日止 2.95% 111年1月2日起至清償日止 逾期在六個月以內者，按左開利率10%，逾期超過六個月部分，按左開利率20%計算。 4 2,037,425元 110年12月30日起至清償日止 3.75% 110年12月30日起至清償日止 逾期在六個月以內者，按左開利率10%，逾期超過六個月部分，按左開利率20%計算。 5 2,151,600元 110年12月27日起至清償日止 3.75% 110年12月27日起至清償日止 逾期在六個月以內者，按左開利率10%，逾期超過六個月部分，按左開利率20%計算。 6 1,770,679元 110年12月25日起至清償日止 3.75% 110年12月25日起至清償日止 逾期在六個月以內者，按左開利率10%，逾期超過六個月部分，按左開利率20%計算。 7 1,080,984元 111年1月3日起至清償日止 3.75% 111年1月5日起至清償日止 逾期在六個月以內者，按左開利率10%，逾期超過六個月部分，按左開利率20%計算。